【裁判字號】    97,交聲,1333
【裁判日期】    971128
【裁判案由】    交管條例聲異
【裁判全文】
臺灣板橋地方法院交通事件裁定        97年度交聲字第1333號
原處分機關  交通部公路總局臺北區監理所板橋監理站
異  議  人  甲○○
上列受處分人因違反道路交通管理處罰條例案件，對於交通部公
路總局臺北區監理所板橋監理站民國97年5 月22日所為板監裁字
裁41-AEW943771號裁決處分，聲明異議，本院裁定如下：
    主    文
異議駁回。
    理    由
一、原處分意旨略以：異議人即受處分人甲○○於民國97年4 月
    18日15時15分許，騎乘車牌號碼k2h-555 號重型機車，行經
    有燈光號誌管制之台北市○○路○段、惠民街之交岔路口，
    因「駕車行經有燈光號誌管制之交岔路口闖紅燈」之違規事
    實，經臺北市政府警察局南港分局南港派出所員警以臺北市
    政府警察局北市警交字第AEW943771 號舉發違反道路交通管
    理事件通知單當場舉發，嗣異議人雖提出申訴，然經原處分
    機關函請舉發機關查證後，仍認異議人違規屬實，原處分機
    關乃於97年5 月22日，依道路交通管理處罰條例第53條第1
    項、第63條（原裁決書漏載「第1 項第3 款」）之規定，裁
    處異議人罰鍰新臺幣（下同）1800元、併記違規點數3 點等
    語。
二、異議人異議意旨略以：伊於97年4 月18日下午3 時許，於台
    北市○○路○段與惠民街交岔路口之國泰世華銀行側門（亦
    同惠民街上），欲往南港路一段（東向西）行駛，當時南北
    向燈號為綠燈，未料就在下個路口欲右轉時，遭員警吳傳祥
    攔停，併欲告發闖紅燈，然伊當時南北向號誌燈為綠燈，伊
    因而先駛往惠民街，併經過惠民街上之分向線迴轉後，直行
    在惠民街上，到了南港路交叉口，因為是綠燈，乃右轉南港
    路行駛，走在南港路上，直到下一個紅綠燈，也就是南港路
    與興中路交叉路口，因為是紅綠燈，所以伊等紅燈，等綠燈
    後，打方向燈右轉，右轉已經進入興中路，大約在第一個停
    車格的位置，當時制服員警吳傳祥騎機車從伊左後方往前直
    行將伊攔停，告訴伊說上壹個紅綠燈闖紅燈，但伊並無闖紅
    燈云云；然查：證人即舉發員警吳傳祥於本院審理中結證略
    稱：97年4 月18日下午3 點15分，地點在南港路、惠民街口
    ，因為我當時是巡邏勤務，當時我是在南港路上西向東方向
    ，在惠民街口等紅綠燈，所以在過惠民街之前，我是走在南
    港路上直行，如果沒有發生這件事情，我也是在過了惠民街
    後，還要直走南港路，當時我在南港路上等惠民街的紅燈，
    南港路是東西向，而惠民街是南北向，當時我是西向東，而
    惠民街是綠燈，異議人是在這個路口的東北角，也就是國泰
    世華銀行的門口由東北角往西北角方向行駛，我見狀後，就
    等綠燈後，迴轉將該違規人攔下，我是本來南港路上西往東
    ，因為迴轉所以變成走在南港路上的東往西，在南港高工旁
    邊，因為國泰世華前面也就是對面馬路就是南港高工，也就
    是東北角是國泰世華，而西北角是南港高工，這二個機構是
    在南港路上的各一邊，南港路與惠民街是丁字路，所以我在
    南港高工前將異議人攔下，要跟異議人取件，但異議人沒有
    帶駕照、行照，我告知他違規，是在南港路、惠民街闖紅燈
    ，當時異議人說他是從國泰世華銀行出來，不算闖紅燈，指
    責我認知錯誤，我也跟異議人說他的確是闖紅燈，而攔停點
    離我們南港派出所大概壹佰公尺，所以就請異議人跟我回派
    出所去查異議人的駕駛人身分及車籍資料，經查證無誤後，
    就開單舉發，我總共開異議人三張，分別是未帶駕照、未帶
    行照、闖紅燈各壹張，總共三張，開單後，該異議人就自行
    離開，罰單有當場交給異議人，除了闖紅燈這張罰單異議人
    不服，沒有簽名後，另外二張，異議人有簽名，也有收，但
    系爭闖紅燈這張罰單，我交給異議人，異議人拒簽，而且我
    經查閱，如果我沒有寫拒簽收，所以當時異議人有收罰單，
    當時異議人只是拒簽沒有拒收，所以我沒有特別告知應到案
    時間、地點（對於異議人剛才說他原本是走在惠民街北往南
    的方向，但在惠民街上迴轉｛提示異議人所庭呈的相片｝，
    之後，到了南港路口右轉南港路，之後才被你攔停，你到底
    是認為異議人是因為如何的走法，是闖紅燈，所以開他罰單
    ，又到底異議人當時是由惠民街右轉南港路還是如何的走法
    ？）我聽的懂異議人現在的講法，異議人是認為他從國泰世
    華出來之後，先右轉惠民街，一直行駛到新民街口迴轉再直
    行，到南港路再右轉，所以不算闖紅燈，但事實不是這樣，
    事實是異議人從國泰世華出來後，就直接闖紅燈，過惠民街
    東向西行駛，所以異議人是闖惠民街的紅燈，也就是當時惠
    民街是綠燈，南港路是紅燈，所以是惠民街出來的人可以左
    、右轉，但是如果是走在南港路上的人紅燈，就要停下來（
    你第一眼注意到異議人時，異議人是在何處，你看到他，有
    所謂的從惠民街上出來右轉南港路的動作，還是你看到他的
    時候，他就是在南港路上的國泰世華銀行｛南港路上｝而在
    這個地點，也就是南港路、惠民街口，而南港路是紅燈的情
    況下，他直走南港路，之後到了南港高工之後被你攔停？）
    異議人在國泰世華門口｛南港路上｝（當時異議人有無從惠
    民街右轉南港路上的動作？）沒有（為何可以確定？）因為
    我就他對向等紅燈，況且在南港路與惠民街的交叉口的號誌
    燈，並沒有紅燈可以右轉的號誌，所以異議人說當時是在南
    港路上先右轉惠民街，然後在惠民街上迴轉，然後在右轉南
    港路行駛，並不是實情，因為我看到的情形沒有這一段，我
    看到的情形就是如我圖所畫，他從國泰世華門口直接闖南港
    路上的號誌燈紅燈而過了惠民街口，我才在綠燈後迴轉追上
    去，所以變成攔他會有一段時間差等語綦詳在卷，可知異議
    人當時確有闖紅燈之違規情形；且由證人吳傳祥之上開證詞
    觀之，證人吳傳祥攔停受處分人車輛前確實清楚看見當時燈
    號顯示為紅色燈號，異議人因有闖紅燈之行為始予攔停，茲
    證人吳傳祥為執行交通勤務之公務員，對於燈號變換及用路
    人是否違規各情，為其業務內之事項，其觀察程度自較一般
    人更為專注，應無誤判之可能，再參以證人即警員吳傳祥與
    異議人間彼此互不認識，亦無仇怨，為證人及異議人所是認
    ，衡情證人吳傳祥應無刻意誣指異議人闖紅燈之理，堪認證
    人所言，應為平允可信，異議人所辯未闖紅燈云云，尚無足
    採。
三、綜上，受處分人即異議人騎乘上開重型機車，於前開時、地
    ，行經設有燈光號誌管制之交叉路口闖紅燈之違規事實，可
    以認定，是原處分機關據此認異議人有前開違規事由，因而
    裁處受處分人罰鍰1800元、併記違規點數3 點，尚無違誤，
    本件異議人之異議為無理由，應予駁回。
五、據上論斷，應依道路交通案件處理辦法第19條，裁定如主文
    。
中    華    民    國    97    年    11    月    28    日
                       交通法庭  法  官  陳明偉
以上正本證明與原本無異
如不服本裁定應於送達後5日內向本院提出抗告狀
                                 書記官  強梅芳
中    華    民    國    97    年    11    月    28    日


司法院資訊處製作；財團法人民間司法改革基金會備份。
